【裁判字號】    94,訴,2520
【裁判日期】    951031
【裁判案由】    槍砲彈藥刀械管制
【裁判全文】
臺灣板橋地方法院刑事判決              94年度訴字第2520號
公  訴  人  臺灣板橋地方法院檢察署檢察官
被      告  丙○○
指定辯護人  本院公設辯護人  吳天明
上列被告因違反槍砲彈藥刀械管制條例案，經檢察官提起公訴〔
９４年度偵字第６６５３號、９４年度偵緝字第１２２７號、９
４年度偵字第１２０５０號〕。本院判決如下：
    主  文
丙○○未經許可，持有可發射子彈具有殺傷力之改造手槍，處有
期徒刑壹年捌月，併科罰金新台幣拾萬元，罰金如易服勞役，以
新台幣壹仟元折算壹日。
扣案如附表壹編號一所示槍枝，沒收。
    事  實
壹、丙○○明知槍砲彈藥刀械管制條例定義之槍砲、彈藥，非經
    中央主管機關許可，不得製造、販賣、運輸、轉讓、出租、
    出借、持有、寄藏或陳列；民國〔下同〕９４年４月１５日
    ，甲○○〔本院另結〕將附表壹編號一所示具殺傷力之槍枝
    ，暨具殺傷力直徑約８．０ｍｍ之土造子彈壹顆，攜至臺北
    縣中和市○○路６６之３號技昇汽車修理廠後，丙○○未經
    中央主管機關許可持有上列槍、彈，把玩之際，不慎擊發，
    誤中乙○○，致乙○○受有右小腿槍傷併脛骨骨折之傷害〔
    過失傷害部份，未據告訴〕；嗣經警於同年月２６日１０時
    ３０分許，在臺北縣中和市○○路６６之３號技昇汽車修理
    廠，起獲附表壹編號一所示槍枝；丙○○於偵查中自白，並
    供述全部槍枝、子彈來自甲○○，案發後由甲○○取走附表
    壹編號一所示槍枝，因而查獲甲○○。
貳、案經臺北縣政府警察局中和分局報請臺灣板橋地方法院檢察
    署檢察官偵查起訴。
    理  由
壹、上揭事實，業據被告坦承不諱〔參見９４年度偵字第６６５
    ３號卷第３８頁、第３９頁、本院９５年１０月１２日審判
    筆錄第６頁〕，與證人乙○○於偵訊時結證情節〔參見９４
    年度偵字第６６５３號卷第９０頁至第９２頁〕，互核相符
    ，復有〔一〕亞東醫院診斷證明書〔附９４年度偵字第６６
    ５３號卷第２２頁〕。〔二〕內政部警政署刑事警察局９４
    年５月２７日刑鑑字第０９４００６３８８１號、同署９４
    年５月５日刑鑑字第０９４００６６４７４號槍彈鑑定書〔
    附同上偵卷第１１９頁至第１２５頁〕等足佐；且查：
    一、被告丙○○於偵查中自白，並供述全部槍枝、子彈來自
        甲○○，案發後由甲○○取走附表壹編號一所示槍枝〔
        參見９４年度偵字第６６５３號卷第３８頁、第３９頁
        〕，嗣經警查獲甲○○，即與槍砲彈藥刀械管制條例第
        １８條第４項前段相當。
    二、扣案如附表壹編號一所示槍枝，係由仿ＦＮ廠１９１０
        型半自動手槍製造之金屬玩具手槍，換裝土造金屬槍管
        改造而成之改造手槍，機械性能良好，可擊發適用之子
        彈，具殺傷力；扣案如附表壹編號二所示彈殼，係土造
        金屬彈殼；扣案如附表壹編號三所示彈頭，係直徑約８
        ．０ｍｍ之已擊發土造金屬彈頭；凡此，業據內政部警
        政署刑事警察局鑑驗明確，此有前引槍彈鑑定書足稽；
        堪認附表壹編號一所示槍枝，確具殺傷力；又事實欄所
        示子彈擊發誤中乙○○，致乙○○受有右小腿槍傷併脛
        骨骨折之傷害，復有前引亞東醫院診斷證明書足佐，亦
        見系爭子彈確具殺傷力。又據內政部警政署刑事警察局
        鑑驗結果，認上開子彈係直徑約８．０ｍｍ之土造子彈
        。
    三、本件事證明確，被告之上開犯行，堪予認定。
貳、被告為事實欄所示行為後，刑法業經  總統於９４年２月２
    日以總統華總一義字第０９４０００１４９０１號令修正公
    布第１～３、５、１０、１１、１５、１６、１９、２５～
    ２７、第四章章名、２８～３１、３３～３８、４０～４２
    、４６、４７、４９、５１、５５、５７～５９、６１～６
    ５、６７、６８、７４～８０、８３～９０、９１－１、９
    ３、９６、９８、９９、１５７、１８２、２２０、２２２
    、２２５、２２９－１、２３１、２３１－１、２９６－１
    、２９７、３１５－１、３１５－２、３１６、３４１、３
    ４３條條文；增訂第４０－１、７５－１條條文；刪除第５
    ６、８１、９４、９７、２６７、３２２、３２７、３３１
    、３４０、３４５、３５０條條文；並自９５年７月１日施
    行。現行刑法第２條第１項規定：「行為後法律有變更者，
    適用行為時之法律。但行為後之法律有利於行為人者，適用
    最有利於行為人之法律。」，其中〔一〕現行刑法第５５條
    修正為「一行為而觸犯數罪名者，從一重處斷。但不得科以
    較輕罪名所定最輕本刑以下之刑。」。上開條文但書係科刑
    限制，為法理之明文化，非屬法律變更〔最高法院９５年第
    ８次刑事庭會議決議意旨參照〕。〔二〕行為時之刑法第４
    ２條第２項前段規定：「易服勞役以壹元以上參元以下折算
    壹日。」。又行為時之易服勞役折算標準，依修正前罰金罰
    鍰提高標準條例第２條前段規定，就其原定數額提高為１０
    ０倍折算１日。行為時之易服勞役折算標準，應以銀元參佰
    元折算壹日，經折算後，應以新臺幣玖佰元折算壹日。惟現
    行刑法第４２條第３項前段規定：「易服勞役以新台幣壹仟
    元、貳仟元或參仟元折算壹日。」。比較修正前、後之易服
    勞役折算標準，以修正後之規定，有利於當事人。依刑法第
    ２條第１項但書規定，適用現行刑法第４２條第３項前段規
    定，定其折算標準。
參、核被告所為，係犯槍砲彈藥刀械管制條例第８條第４項之未
    經許可持有可發射子彈具殺傷力之改造手槍罪、同條例第１
    ２條第４項之未經許可持有子彈罪；其以一行為觸犯上開二
    罪名，依想競合犯之規定，從一重論以未經許可持有可發射
    子彈具殺傷力之改造手槍罪；被告於偵查中自白，並供述全
    部槍枝、子彈之來源及去向，因而查獲甲○○，依法減輕其
    刑；爰審酌被告犯罪之動機、目的、手段、所生危害，暨犯
    罪後態度等一切情狀，處如主文所示之刑，併就併科之罰金
    ，諭知易服勞役之折算標準；扣案如附表壹編號一所示槍枝
    ，係違禁物，依法諭知沒收；扣案如附表壹編號二、三所示
    物品，係已擊發之彈殼、彈頭，非違禁物，復非被告所有，
    其中上列彈頭業經內政部警政署刑事警察局留存建檔，爰不
    為沒收之諭知。
肆、不另為無罪諭知部分：
    一、公訴意旨另以：被告丙○○於事實欄所示時、地，另持
        有「不詳槍枝壹枝」，因認被告尚涉此部分未經許可，
        持有可發射子彈具有殺傷力之改造手槍犯嫌。
    二、查，前列「不詳槍枝壹枝」並未扣案，復未經鑑驗是否
        確係「可發射金屬或子彈具有殺傷力」之槍枝，不能生
        被告涉此部分犯嫌之確信，當屬不能證明其此部分犯罪
        。惟公訴意旨認此部分與有罪部分有想像競合犯之裁判
        上一罪之關係，爰不另為無罪之諭知。
據上論斷，應依刑事訴訟法第２９９條第１項前段，槍砲彈藥刀
械管制條例第８條第４項、第１２條第４項、第１８條第４項前
段，刑法第２條第１項、第４２條第３項前段，修正前刑法第１
１條前段、第５５條、第３８條第１項第１款，判決如主文。
本案經檢察官蔡元仕到庭執行職務。
中    華    民    國    95    年    10    月    31    日
                  刑事第一庭  審判長法  官  陳恆寬
                                    法  官  張江澤
                                    法  官  陳福來
以上正本證明與原本無異。
如不服本判決應於送達後10日內向本院提出上訴狀。
                                    書記官  林兆嘉
中    華    民    國    95    年    11    月    10    日
附錄本案論罪科刑法條全文：
槍砲彈藥刀械管制條例第８條：
未經許可，製造、販賣或運輸鋼筆槍、瓦斯槍、麻醉槍、獵槍、
空氣槍或第四條第一項第一款所定其他可發射金屬或子彈具有殺
傷力之各式槍砲者，處無期徒刑或五年以上有期徒刑，併科新臺
幣一千萬元以下罰金。
未經許可，轉讓、出租或出借前項所列槍枝者，處五年以上有期
徒刑，併科新臺幣一千萬元以下罰金。
意圖供自己或他人犯罪之用，而犯前二項之罪者，處無期徒刑或
七年以上有期徒刑，併科新臺幣一千萬元以下罰金。
未經許可，持有、寄藏或意圖販賣而陳列第一項所列槍枝者，處
三年以上十年以下有期徒刑，併科新臺幣七百萬元以下罰金。
第一項至第三項之未遂犯罰之。
槍砲彈藥刀械管制條例第１２條：
未經許可，製造、販賣或運輸子彈者，處一年以上七年以下有期
徒刑，併科新台幣五百萬元以下罰金。
未經許可，轉讓、出租或出借子彈者，處六月以上五年以下有期
徒刑，併科新台幣三百萬元以下罰金。
意圖供自己或他人犯罪之用，而犯前二項之罪者，處三年以上十
年以下有期徒刑，併科新台幣七百萬元以下罰金。
未經許可，持有、寄藏或意圖販賣而陳列子彈者，處五年以下有
期徒刑，併科新台幣三百萬元以下罰金。
第一項至第三項之未遂犯罰之。
附表壹：
┌──┬───────┬────┬───────────┐
│編號│品          名│數    量│備                  註│
├──┼───────┼────┼───────────┤
│一  │改造八釐米手槍│壹枝。  │內政部警政署刑事警察局│
│    │〔槍枝管制編號│        │槍彈鑑定書附９４年度偵│
│    │：１１０２１５│        │字第６６５３號卷第１２│
│    │５３９３號〕  │        │３頁至第１２５頁。    │
├──┼───────┼────┼───────────┤
│二  │彈殼          │壹顆。  │仝上。                │
├──┼───────┼────┼───────────┤
│三  │彈頭          │壹顆。  │一、內政部警政署刑事警│
│    │              │        │    察局槍彈鑑定書附９│
│    │              │        │    ４年度偵字第６６５│
│    │              │        │    ３號卷第１１９頁至│
│    │              │        │    第１２２頁。      │
│    │              │        │二、業經同局留存建檔。│
└──┴───────┴────┴───────────┘


司法院資訊處製作；財團法人民間司法改革基金會備份。
